# 政府无偿划转的公司股权可以评估价值入账吗？

提问人：审计 小达人 时间：2022-10-31 14:15:46
请教陈版主，政府出了股权划转文件，将财政局名下的A公司无偿划转到国资委名下，国资委再将A公司股权投资入股到国资委另一家公司名下，请问国资委在作价出资的时候可以按照A公司股权的评估值入账吗？

回答人：chenyiwei
这种情况还是建议按照同一控制下合并处理，以被划转企业的净资产账面价值为基础确定长期股权投资成本。不建议采用评估值。